【裁判字號】    90,訴,94
【裁判日期】    900327
【裁判案由】    詐欺等
【裁判全文】
臺灣臺南地方法院刑事判決                              九十年度訴字第九四號
    公  訴  人  臺灣台南地方法院檢察署檢察官
    被      告  乙○○
右列被告因詐欺等案件，經檢察官提起公訴 (八十九年度營偵字第一六九九號)，本
院判決如左：
    主  文
乙○○連續行使偽造私文書，足以生損害於他人，處有期徒刑陸月，如易科罰金，以
參佰元折算壹日。
扣案信用卡參張、「丙○○」國民身分證上關於變造之乙○○相片壹張、簽帳單上偽
造之「丙○○」署押壹枚，均沒收。
    事  實
一、乙○○於民國八十九年十一月二十九日夜間某時，在嘉義市區發現丙○○遺失之
    身分證一紙，因欲持以冒名使用，遂基於侵占離本人持有之物及偽造身分證之故
    意，將前開身分證侵占入己，並在嘉義市區以改貼其所有照片於上之方式變造該
    國民身分證，足以生損害於丙○○及戶籍管理之正確性。乙○○旋於八十九年十
    一月三十日在嘉義市區，以報紙廣告所載電話，向一姓名年籍不詳之成年男子，
    以每張信用卡新台幣（下同）八千五百元，共計二萬五千五百元（起訴書誤為二
    萬五千元）之對價，購買偽造之信用卡三張（中國信託商業銀行信用卡卡號：0
    000000000000000號；玉山銀行信用卡卡號：00000000
    00000000號；新竹國際商銀信用卡卡號：0000000000000
    0000號）後，即基於偽造私文書之概括犯意，以在信用卡背面偽造丙○○署
    押共三枚之方式，而連續偽造以丙○○為名義人之信用卡私文書三紙，足以生損
    害於丙○○及中國信託商業銀行、玉山銀行及新竹國際商業銀行。乙○○取得前
    開三張信用卡後，即基於意圖為自己不法所有之概括犯意及承前偽造私文書之概
    括犯意，先於八十九年十二月七日十一時十七分許，至位於台南縣新營市○○路
    二十七之十一號新瑩攝影社，冒用「丙○○」之名義，並持前開偽造之中國信託
    信用卡一張，向新瑩攝影社購買價值新台幣（下同）五百二十五元之相機底片一
    卷，而予以行使，並於簽帳單上以複寫方式偽造「丙○○」之署押一枚，而為偽
    造以「丙○○」為名義人之簽帳單一紙，足以生損害於丙○○並予以行使，使新
    瑩攝影社負責人甲○○以為其係「丙○○」本人，致陷於錯誤而交付底片一卷，
    乙○○得手後，旋即離去。乙○○復承前不法所有之概括犯意，嗣於同日十一時
    四十分許，至台南縣新營市○○路三０一號富邦銀行處，欲持前開偽造之中國信
    託信用卡，冒名預借現金五萬元時，為富邦銀行行員發覺有異而未遂，嗣經報警
    後當場查獲，並扣得前揭信用卡三張及身分證一紙。
二、案經台南縣警察局新營分局報告台灣台南地方法院檢察署檢察官偵查起訴。
    理  由
一、訊據被告乙○○於偵審中固坦承侵占前揭身分證及購買前開三張信用卡，並持其
    中之中國信託信用卡冒名購物及至前揭富邦銀行提款機，預借現金等情，惟辯稱
    該身分證上之相片係出售信用卡予伊之人換貼；伊不知前開三張信用卡均係偽卡
    云云。經查：(1)右揭犯罪事實業據被告於警訊及偵查中自承不諱，核與被害人甲
    ○○於警訊中之指述相符，並有前開三張信用卡、變造之身分證及簽帳單各件在
    卷可稽，被告於警訊及偵查中之自白與事實相符，堪以採信。而前揭三張信用卡
    均係偽造一節，業經證人及中國信託及玉山銀行行員郭家良、張剛維於警訊指述
    稽詳，並有前新竹國際商業銀行於九十年一月三十日以竹商銀台南字第十四號來
    函一份在卷可稽。(2)被告於八十九年十一月二十九日夜間某時，於嘉義市發見被
    害人丙○○遺失之身分證一紙後，為掩飾其身分，而將前開身分證侵占入己，並
    於同日在嘉義市，將前開身分證上之相片剪下，並換貼其相片於前開身分證上等
    情，業據被告於偵查及警訊自承明確，而觀前揭供述，被告於偵查中就其變造身
    分證之時間、地點、目的及其變造方法均能詳細陳明，堪信被告於偵查中之陳述
    與事實相符，堪以採信。是被告雖於本院審理時改稱：前揭身分證之相片係出售
    信用卡予伊之人換貼云云，無非事後卸責之詞，不足採信。(3)信用卡僅需持卡本
    人向銀行申辦，除必要費用外，無庸另行支付對價，即可獲取一節，乃係眾所周
    知之事，被告竟以每張八千五百元之高價，向銀行以外之他人購買，並於購得前
    開信用卡後，旋於信用卡背面偽造「丙○○」之署押，足見其本有詐欺及行使前
    揭偽造信用卡之犯意，被告辯稱不知前開信用卡是偽卡云云，當無可採。被告犯
    行明確，堪以認定。
二、核被告所為係犯刑法第三百三十七條侵占離本人持有之物罪、第二百十六條、第
    二百十條之行使偽造私文書及第二百十六條、第二百十二條變造特種文書、第三
    百三十九條第一項、第二項之詐欺取財罪及詐欺取財未遂罪。被告偽造私文書之
    低度行為，應為行使偽造私文書之高度行為吸收，不另論罪。被告先後行使偽造
    之信用卡及簽帳單二個行使偽造私文書犯行，及先後詐欺新瑩攝影社既遂及詐欺
    富邦銀行未遂之詐欺犯行，均時間緊接、觸犯構成要件相同之罪名，顯均基於概
    括之犯意為之，均為連續犯，分別僅論以一行使偽造私文書罪及較重之詐欺取財
    罪罪。被告所犯前開四罪間，具有方法結果之牽連關係，應依刑法第五十五條後
    段之規定，從一重之行使偽造私文書罪處斷。爰審酌被告為圖一己之私，以偽造
    信用卡方式詐財，影響金融秩序，惡性非輕，惟尚無犯罪前科、犯罪所得甚微，
    犯罪後坦承部分犯行之態度等一切情狀，量處如主文所示之刑，並諭知易科罰金
    之折算標準。另簽帳單上「丙○○」之署押一枚，為被告所偽造；「丙○○」身
    分證上關於變造之乙○○相片一張為被告所有且供犯罪所用之物；扣案信用卡一
    張（中國信託商業銀行信用卡卡號：0000000000000000號）為
    被告所有，且供其犯罪所用之物；扣案信用卡二張（玉山銀行信用卡卡號：00
    00000000000000號；新竹國際商銀信用卡卡號：0000000
    0000000000號）為被告所有，預備供犯罪所用之物，業據被告於偵審
    中自承在卷，應分依刑法第二百十九條及第三十八條第一項第二款、第三款之規
    定均沒收之。另被告於扣案前開三張信用卡背面偽造之「丙○○」署押三枚部分
    ，因前開三張信用卡業已宣告沒收如前，爰不另予宣告沒收，附此敘明。
據上論斷，應依刑事訴訟法第二百九十九條第一項前段，刑法第五十六條、第三百三
十七條、第二百十六條、第二百十條、第二百十二條、第三百三十九條第一項、第四
十一條第一項前段、第五十五條後段、第二百十九條、第三十八條第一項第二款、第
三款，罰金罰鍰提高標準條例第一條前段、第二條，判決如主文。
本案經檢察官林逸梅到庭執行職務
中      華      民      國    九十      年      三      月    二十七    日
                                  臺灣臺南地方法院刑事第四庭
                                          法  官    卓  穎  毓
右正本證明與原本無異。
如不服本判決，應於判決送達後十日內，向本院提出上訴狀。
                                          書記官    黃  子  起
中      華      民      國    九十      年      三      月    二十八    日
附錄法條：
刑法第二百十條：
偽造、變造私文書，足以生損害於公眾或他人者，處五年以下有期徒刑。
刑法第二百十六條：
行使第二百十條至第二百十五條之文書者，依偽造、變造文書或登載不實事項或使登
載不實事項之規定處斷。


司法院資訊處製作；財團法人民間司法改革基金會備份。
